---
title: "Estudi descriptiu - Mort sí o no"
author: "Eudald Correig"
date: "11/6/2020"
output: html_document
---

```{r setup, include=FALSE}
knitr::opts_chunk$set(echo = F, message = F, warning = F)
library(compareGroups)
library(gmodels)
library(ggmosaic)
source("grafics.R", encoding = "UTF-8")
```

```{r}
df = read.csv("bbdd_neta.csv")
df$hospital = as.factor(df$hospital)
df$Mort = relevel(df$Mort, "No")
df$Severitat = factor(df$Severitat, levels = c("Mild", "Severe", "Death"))
```

```{r}
df$distance = NULL
df$weights = NULL
df$subclass = NULL
```

# Estatines sí/no

```{r}
res = compareGroups(Estatines ~ ., df[, -1], method = NA)
restab = createTable(res, show.all = T)
export2md(restab, strip = T, first.strip = T)
```


# Mort Sí/No

## Base de dades original


```{r}
res = compareGroups(Mort ~ ., df[, -1], method = NA)
restab = createTable(res, show.all = T)
export2md(restab, strip = T, first.strip = T)
```

```{r}
CrossTable(df$Estatines, df$Mort, chisq = T)
```

```{r}
ggplot(df) + 
  geom_mosaic(aes(x = product(Mort, Estatines), fill = Mort)) + 
  xlab("Estatines") + 
  ylab("Mort") + 
  theme_bw()
```

# Visualitzacions

Dibuixo les variables significatives i la seva relació amb les estatines

## Edat

```{r}
diag_caixes(df, "Edat")
```

Aquí veiem que la conjunció ser gran + no portar estatines és especialment dolenta.

## HTA

```{r}
ggplot(df) + 
  geom_mosaic(aes(x = product(Mort, HTA), fill = Mort)) + 
  facet_grid(Estatines ~ .) + 
  xlab("HTA") + 
  ylab("Estatines") + 
  theme_bw()
```

## Hiperlipèmia

```{r}
ggplot(df) + 
  geom_mosaic(aes(x = product(Mort, Hiperlipemia), fill = Mort)) + 
  facet_grid(Estatines ~ .) + 
  xlab("Hiperlipèmia") + 
  ylab("Estatines") + 
  theme_bw()
```

## Ant.MVP

```{r}
ggplot(df) + 
  geom_mosaic(aes(x = product(Mort, Ant.MVP), fill = Mort)) + 
  facet_grid(Estatines ~ .) + 
  xlab("Ant.MVP") + 
  ylab("Estatines") + 
  theme_bw()
```

## Ant.Ins.Card

```{r}
ggplot(df) + 
  geom_mosaic(aes(x = product(Mort, Ant.Ins.Card), fill = Mort)) + 
  facet_grid(Estatines ~ .) + 
  xlab("Ant.Ins.Card") + 
  ylab("Estatines") + 
  theme_bw()
```

## Ant.MPOC.Asma

```{r}
ggplot(df) + 
  geom_mosaic(aes(x = product(Mort, Ant.MPOC.Asma), fill = Mort)) + 
  facet_grid(Estatines ~ .) + 
  xlab("Ant.MPOC.Asma") + 
  ylab("Estatines") + 
  theme_bw()
```

## Ant.MRC

```{r}
ggplot(df) + 
  geom_mosaic(aes(x = product(Mort, Ant.MRC), fill = Mort)) + 
  facet_grid(Estatines ~ .) + 
  xlab("Ant.MRC") + 
  ylab("Estatines") + 
  theme_bw()
```

## Càncer

```{r}
ggplot(df) + 
  geom_mosaic(aes(x = product(Mort, Càncer), fill = Mort)) + 
  facet_grid(Estatines ~ .) + 
  xlab("Càncer") + 
  ylab("Estatines") + 
  theme_bw()
```

## Omacor..1g

```{r}
ggplot(df) + 
  geom_mosaic(aes(x = product(Mort, Omacor..1g), fill = Mort)) + 
  facet_grid(Estatines ~ .) + 
  xlab("Omacor..1g") + 
  ylab("Estatines") + 
  theme_bw()
```

## Insulina

```{r}
ggplot(df) + 
  geom_mosaic(aes(x = product(Mort, Insulina), fill = Mort)) + 
  facet_grid(Estatines ~ .) + 
  xlab("Insulina") + 
  ylab("Estatines") + 
  theme_bw()
```

## Antiagregants.Anticoagulants

```{r}
ggplot(df) + 
  geom_mosaic(aes(x = product(Mort, Antiagregants.Anticoagulants), fill = Mort)) + 
  facet_grid(Estatines ~ .) + 
  xlab("Antiagregants.Anticoagulants") + 
  ylab("Estatines") + 
  theme_bw()
```

## CT..abans.ingrès

```{r}
diag_caixes(df, "CT..abans.ingrès")
```

## HDL..abans.ingrès

```{r}
diag_caixes(df, "HDL..abans.ingrès")
```

## LDL..abans.ingrès

```{r}
diag_caixes(df, "LDL..abans.ingrès")
```

## Dispnea

```{r}
ggplot(df) + 
  geom_mosaic(aes(x = product(Mort, Dispnea), fill = Mort)) + 
  facet_grid(Estatines ~ .) + 
  xlab("Dispnea") + 
  ylab("Estatines") + 
  theme_bw()
```

## RX.tòrax

```{r}
ggplot(df) + 
  geom_mosaic(aes(x = product(Mort, RX.tòrax), fill = Mort)) + 
  facet_grid(Estatines ~ .) + 
  xlab("RX.tòrax") + 
  ylab("Estatines") + 
  theme_bw()
```

## Leucos.totals

```{r}
diag_caixes(df, "Leucos.totals")
```

## Ferritina

```{r}
diag_caixes(df, "Ferritina")
```

## Dímer.D

```{r}
diag_caixes(df, "Dímer.D")
```

## Ins.Resp

```{r}
ggplot(df) + 
  geom_mosaic(aes(x = product(Mort, Ins.Resp), fill = Mort)) + 
  facet_grid(Estatines ~ .) + 
  xlab("Ins.Resp") + 
  ylab("Estatines") + 
  theme_bw()
```

## Sa.O2

```{r}
diag_caixes(df, "Sa.O2")
```

## PaO2..mmHg.

```{r}
diag_caixes(df, "PaO2..mmHg.")
```

## FIO2..decimals.

```{r}
diag_caixes(df, "FIO2..decimals.")
```

## PaFi

```{r}
diag_caixes(df, "PaFi")
```

## Shock

```{r}
ggplot(df) + 
  geom_mosaic(aes(x = product(Mort, Shock), fill = Mort)) + 
  facet_grid(Estatines ~ .) + 
  xlab("Shock") + 
  ylab("Estatines") + 
  theme_bw()
```

## SDRA

```{r}
ggplot(df) + 
  geom_mosaic(aes(x = product(Mort, SDRA), fill = Mort)) + 
  facet_grid(Estatines ~ .) + 
  xlab("SDRA") + 
  ylab("Estatines") + 
  theme_bw()
```

## CID

```{r}
ggplot(df) + 
  geom_mosaic(aes(x = product(Mort, CID), fill = Mort)) + 
  facet_grid(Estatines ~ .) + 
  xlab("CID") + 
  ylab("Estatines") + 
  theme_bw()
```

## Ins..Renal.aguda

```{r}
ggplot(df) + 
  geom_mosaic(aes(x = product(Mort, Ins..Renal.aguda), fill = Mort)) + 
  facet_grid(Estatines ~ .) + 
  xlab("Ins..Renal.aguda") + 
  ylab("Estatines") + 
  theme_bw()
```

## VMNI.UN.alt.flux

```{r}
ggplot(df) + 
  geom_mosaic(aes(x = product(Mort, VMNI.UN.alt.flux), fill = Mort)) + 
  facet_grid(Estatines ~ .) + 
  xlab("VMNI.UN.alt.flux") + 
  ylab("Estatines") + 
  theme_bw()
```

## VM.IOT

```{r}
ggplot(df) + 
  geom_mosaic(aes(x = product(Mort, VM.IOT), fill = Mort)) + 
  facet_grid(Estatines ~ .) + 
  xlab("VM.IOT") + 
  ylab("Estatines") + 
  theme_bw()
```

## OH.Cloroquina

```{r}
ggplot(df) + 
  geom_mosaic(aes(x = product(Mort, OH.Cloroquina), fill = Mort)) + 
  facet_grid(Estatines ~ .) + 
  xlab("OH.Cloroquina") + 
  ylab("Estatines") + 
  theme_bw()
```

## Anti.retroviral

```{r}
ggplot(df) + 
  geom_mosaic(aes(x = product(Mort, Anti.retroviral), fill = Mort)) + 
  facet_grid(Estatines ~ .) + 
  xlab("Anti.retroviral") + 
  ylab("Estatines") + 
  theme_bw()
```

## Anticoagulants.tto.COVID

```{r}
ggplot(df) + 
  geom_mosaic(aes(x = product(Mort, Anticoagulants.tto.COVID), fill = Mort)) + 
  facet_grid(Estatines ~ .) + 
  xlab("Anticoagulants.tto.COVID") + 
  ylab("Estatines") + 
  theme_bw()
```

## Base de dades "matxejada"

```{r}
df = read.csv("bbdd_optimal.csv")
df$hospital = as.factor(df$hospital)
df$Estatines = factor(df$Estatines, levels = c(0, 1), labels = c("No", "Sí"))
df$Severitat = factor(df$Severitat, levels = c("Mild", "Severe", "Death"))
```

```{r}
df$distance = NULL
df$weights = NULL
df$subclass = NULL
```

```{r}
res = compareGroups(Mort ~ ., df[, -1], method = NA)
restab = createTable(res, show.all = T)
export2md(restab, strip = T, first.strip = T)
```

```{r}
CrossTable(df$Estatines, df$Mort, chisq = T)
```

```{r}
ggplot(df) + 
  geom_mosaic(aes(x = product(Mort, Estatines), fill = Mort)) + 
  xlab("Estatines") + 
  ylab("Mort") + 
  theme_bw()
```

# Visualitzacions

Dibuixo les variables significatives i la seva relació amb les estatines

## Edat

```{r}
diag_caixes(df, "Edat")
```

Aquí veiem que la conjunció ser gran + no portar estatines és especialment dolenta.

## Ant.Ins.Card

```{r}
ggplot(df) + 
  geom_mosaic(aes(x = product(Mort, Ant.Ins.Card), fill = Mort)) + 
  facet_grid(Estatines ~ .) + 
  xlab("Ant.Ins.Card") + 
  ylab("Estatines") + 
  theme_bw()
```

## Càncer

```{r}
ggplot(df) + 
  geom_mosaic(aes(x = product(Mort, Càncer), fill = Mort)) + 
  facet_grid(Estatines ~ .) + 
  xlab("Càncer") + 
  ylab("Estatines") + 
  theme_bw()
```

## Omacor..1g

```{r}
ggplot(df) + 
  geom_mosaic(aes(x = product(Mort, Omacor..1g), fill = Mort)) + 
  facet_grid(Estatines ~ .) + 
  xlab("Omacor..1g") + 
  ylab("Estatines") + 
  theme_bw()
```

## CT..abans.ingrès

```{r}
diag_caixes(df, "CT..abans.ingrès")
```

## LDL..abans.ingrès

```{r}
diag_caixes(df, "LDL..abans.ingrès")
```

## RX.tòrax

```{r}
ggplot(df) + 
  geom_mosaic(aes(x = product(Mort, RX.tòrax), fill = Mort)) + 
  facet_grid(Estatines ~ .) + 
  xlab("RX.tòrax") + 
  ylab("Estatines") + 
  theme_bw()
```

## Leucos.totals

```{r}
diag_caixes(df, "Leucos.totals")
```

## Ferritina

```{r}
diag_caixes(df, "Ferritina")
```

## Ins.Resp

```{r}
ggplot(df) + 
  geom_mosaic(aes(x = product(Mort, Ins.Resp), fill = Mort)) + 
  facet_grid(Estatines ~ .) + 
  xlab("Ins.Resp") + 
  ylab("Estatines") + 
  theme_bw()
```

## Sa.O2

```{r}
diag_caixes(df, "Sa.O2")
```

## PaO2..mmHg.

```{r}
diag_caixes(df, "PaO2..mmHg.")
```

## FIO2..decimals.

```{r}
diag_caixes(df, "FIO2..decimals.")
```

## PaFi

```{r}
diag_caixes(df, "PaFi")
```

## Shock

```{r}
ggplot(df) + 
  geom_mosaic(aes(x = product(Mort, Shock), fill = Mort)) + 
  facet_grid(Estatines ~ .) + 
  xlab("Shock") + 
  ylab("Estatines") + 
  theme_bw()
```

## SDRA

```{r}
ggplot(df) + 
  geom_mosaic(aes(x = product(Mort, SDRA), fill = Mort)) + 
  facet_grid(Estatines ~ .) + 
  xlab("SDRA") + 
  ylab("Estatines") + 
  theme_bw()
```

## CID

```{r}
ggplot(df) + 
  geom_mosaic(aes(x = product(Mort, CID), fill = Mort)) + 
  facet_grid(Estatines ~ .) + 
  xlab("CID") + 
  ylab("Estatines") + 
  theme_bw()
```

## OH.Cloroquina

```{r}
ggplot(df) + 
  geom_mosaic(aes(x = product(Mort, OH.Cloroquina), fill = Mort)) + 
  facet_grid(Estatines ~ .) + 
  xlab("OH.Cloroquina") + 
  ylab("Estatines") + 
  theme_bw()
```

## Anti.retroviral

```{r}
ggplot(df) + 
  geom_mosaic(aes(x = product(Mort, Anti.retroviral), fill = Mort)) + 
  facet_grid(Estatines ~ .) + 
  xlab("Anti.retroviral") + 
  ylab("Estatines") + 
  theme_bw()
```

## Anticoagulants.tto.COVID

```{r}
ggplot(df) + 
  geom_mosaic(aes(x = product(Mort, Anticoagulants.tto.COVID), fill = Mort)) + 
  facet_grid(Estatines ~ .) + 
  xlab("Anticoagulants.tto.COVID") + 
  ylab("Estatines") + 
  theme_bw()
```