---
title: "Estatines intensitat"
author: "Eudald Correig"
date: "26/6/2020"
output: html_document
---

```{r setup, include=FALSE}
library(knitr)
opts_chunk$set(echo = F, warning = F, message = F)
library(dplyr)
library(rlang)
library(gmodels)
library(glmnet)
library(cvAUC)
library(kableExtra)
library(survival)
library(survminer)
require(cmprsk)
require(ggplot2)
source("lasso.R", encoding = "UTF-8")
source("corbes_roc.R", encoding = "UTF-8")
source("helpers.R", encoding = "UTF-8")
source("weights.R", encoding = "UTF-8")
library(questionr)
library(kableExtra)
for (file in list.files("forestplots")) {
  source(file.path("forestplots", file), encoding = "UTF-8")
}
set.seed(1714)
```

# Formateig

```{r}
df = read.csv("bbdd_intesitat.csv")
df$hospital = NULL
df$Severitat = NULL
df$distance = NULL
df$Ha.estat.a.la.UCI. = NULL
```

```{r}
#dfn = read.csv("bbdd_neta.csv")
df$Estatines = df$intensitat
df$Estatines_ret = NULL
df$intensitat = NULL
df$Estatines = relevel(df$Estatines, "baixa")
df$Estatines = relevel(df$Estatines, "no")
```

Traiem les resines i l'omacor perquè tenen massa poca variabilitat.

```{r}
df$Resines = NULL
df$Omacor..1g = NULL
```

```{r}
df$Tabac = relevel(df$Tabac, "No")
df$RX.tòrax = factor(df$RX.tòrax, levels = levels(df$RX.tòrax)[c(3, 2, 1)], 
                      labels = c("No", "Unilateral", "Bilateral"))
names(df)[names(df) == "Antiagregants.Anticoagulants"] = "A.A."
names(df) = gsub("..", ".", names(df), fixed = T)
names(df) = gsub(".abans.ingrès", "", names(df), fixed = T)
names(df) = gsub(".Asma", "", names(df), fixed = T)
names(df) = gsub("Altres.t", "T", names(df), fixed = T)
```
Nota: canvio el nom d'Antiagregants.Anticoagulants a A.A perquè si no ocupa massa i les coses es veuen malament.


Mirem quantes dates d'ingrés o alta ens falten:

```{r}
df$data_covid = transform_dates(df$data_covid)
df$data_ingres = transform_dates(df$data_ingres)
df$data_alta = transform_dates(df$data_alta)
falten_ingres = which(is.na(df$data_ingres))
falten_alta = which(is.na(df$data_alta))
```

Hi ha `r length(falten_ingres)` pacients dels quals no tenim la data d'ingrés. Els traiem.

```{r}
df = df[complete.cases(df$data_ingres), ]
```

Fem una variable que controla quin esdeveniment de sortida (outcome) té cada pacient:

```{r}
df$esdeveniment = as.factor(ifelse(df$Mort == "Sí", "mort", 
                         ifelse(is.na(df$data_alta), "censura", "alta")))
```

Hi ha `r length(unique( falten_alta))` pacients que encara estaven ingressats en el moment d'acabar l'estudi. Els censurem a data de l'últim dia de l'estudi, que és el 5 de juny.

```{r}
ultim_dia = as.Date("05/06/2020", format = "%d/%m/%Y")
```

```{r}
df$data_alta[is.na(df$data_alta)] = ultim_dia
```


```{r}
df$temps = as.numeric(df$data_alta - df$data_ingres)
```

```{r}
# Filtrem els que tenen temps negatius o els que no tenen temps:
df = df[complete.cases(df$temps), ]
df = df[df$temps >= 0, ]
```

Hi ha encara algun pacient que té 0 dies d'estada:

```{r}
as.character(df$ids[df$temps == 0])
df$ids = NULL
```

Sumem un dia a tots

```{r}
df$temps = df$temps + 1
```

Traiem els pacients que tenen pes 0.

```{r}
df = df[df$weights > 0, ]
```

# Anàlisi univariant

Fem un test de chi^2 per entre prendre estatines o no i morir de covid o no:

```{r}
tt = questionr::wtd.table(df$Estatines, df$Mort, weights = df$weights)
CrossTable(tt, chisq = T)
```

Aquí veiem que, les persones que **no** prenien estatines s'han mort en un 26.4%, les persones a qui els han retirat les estatines, en un 22.2% i les que no els les han retirat, en un 18.2%.

Fem un gràfic:

```{r}
tdf = as.data.frame(tt)
names(tdf) = c("Estatines", "Mort", "Número")
tdf$Percentatge = 0
est = sum(tdf$`Número`[tdf$Estatines == "no"])
noest = sum(tdf$`Número`[tdf$Estatines == "baixa"])
ret = sum(tdf$`Número`[tdf$Estatines == "alta"])
tdf$Percentatge[tdf$Estatines == "no"] = tdf$`Número`[tdf$Estatines == "no"] / est * 100
tdf$Percentatge[tdf$Estatines == "baixa"] = tdf$`Número`[tdf$Estatines == "baixa"] / noest * 100
tdf$Percentatge[tdf$Estatines == "alta"] = tdf$`Número`[tdf$Estatines == "alta"] / ret * 100
tdf$Mort = relevel(tdf$Mort, "Sí")
```

```{r}
ggplot(data = tdf, aes(x = Estatines, y = Percentatge, fill = Mort)) +
  geom_bar(stat = "identity", position = "stack") +
  geom_text(
    aes(label = paste0(round(Percentatge, 2), "%")),
    position = position_stack(vjust = 0.5),
    color = "black",
    size = 5
  ) +
  ylab("%") +
  ggtitle("Relació entre estatines i mort") +
  scale_fill_brewer(palette = "Paired") +
  theme_pubclean()
```

```{r}
# Traiem totes les variables post-ingrés
df_orig = df
df = df[, -c(31:59)]
df$data_covid = NULL
df$data_alta = NULL
df$data_ingres = NULL
```

# Model de supervivència

Primer dibuixem una Kaplan Meier:

```{r}
dfkm = df
dfkm$Mort = ifelse(dfkm$Mort == "No", 0, 1)
surv = cbind(dfkm$temps,
             dfkm$Mort,
             dfkm$Estatines)
surv = as.data.frame(surv)
colnames(surv)=c("Temps", "Mort", "Estatines")

sfit <- survfit(Surv(Temps, Mort)~strata(Estatines), data=surv, weights = dfkm$weights)

ggsurvplot(
   sfit,                     # survfit object with calculated statistics.
   data = surv,  # data used to fit survival curves. 
   risk.table = TRUE,       # show risk table.
    legend.labs=c("No", "Dosi baixa", "Dosi alta"),
 #  pval = TRUE,             # show p-value of log-rank test.
   conf.int = T,         # show confidence intervals for 
                            # point estimaes of survival curves.
   xlim = c(0,100),        # present narrower X axis, but not affect
                            # survival estimates.
  ylim = c(0.,1),
   break.time.by = 10,     # break X axis in time intervals by 500.

 ggtheme = theme_minimal(), # customize plot and risk table with a theme.
 risk.table.y.text.col = T, # colour risk table text annotations.
  risk.table.y.text = FALSE # show bars instead of names in text annotations
#                            # in legend of risk table
  
)
```

L'efecte és petit, però hi és.

## Cause specific hazard ratio

Estratifiquem per sexe.

```{r}
tall = 100
df$esdeveniment = as.factor(ifelse(df$temps >= tall, "censura",
                                   as.character(df$esdeveniment)))
df$esdeveniment = relevel(df$esdeveniment, "censura")
```

Tenim els següents esdeveniments:

```{r}
table(df$esdeveniment)
```

### Mort

```{r}
cox <- coxph(Surv(as.numeric(temps), esdeveniment == "mort") ~ . - Mort - weights
             - Sexe + strata(Sexe),
             data = df, 
             weights = df$weights,
             ties = "efron")
summary(cox)
```

Forest plot:

```{r, fig.height=12, fig.width=8}
forest_model(cox, 
             factor_separate_line = F, hide_ref = T, 
             recalculate_width = T, recalculate_height = T,
             format_options = list(text_size = 3))
```

### Alta

```{r}
cox <- coxph(Surv(as.numeric(temps), df$esdeveniment == "alta") ~ . - weights - Mort, 
             data = df, 
             weights = df$weights,
             ties = "efron")

summary(cox)
```

Forest plot:

```{r, fig.height=12, fig.width=8}
forest_model(cox, 
             factor_separate_line = F, hide_ref = T, 
             recalculate_width = T, recalculate_height = T,
             format_options = list(text_size = 3))
```

I acabem per un competing risk

## Competing risk

### Mort

```{r}
fg = finegray(Surv(temps, esdeveniment) ~ . - Mort - weights, 
              data = df, weights = df$weights, etype = "mort")
fg$`(weights)` = NULL
cox_fg = coxph(Surv(fgstart, fgstop, fgstatus) ~ . - Mort - fgwt - weights,  
               fg, weights = fgwt)

summary(cox_fg)
```

### Alta

```{r}
fg = finegray(Surv(temps, esdeveniment) ~ . - Mort - weights, data = df, weights = df$weights, etype = "alta")
fg$`(weights)` = NULL
cox_fg = coxph(Surv(fgstart, fgstop, fgstatus) ~ . - Mort - fgwt - weights,  
               fg, weights = fgwt)

summary(cox_fg)
```

