---
title: "matching retirada estatines"
author: "Eudald Correig"
date: "25/6/2020"
output: html_document
---

```{r setup, include=FALSE}
knitr::opts_chunk$set(echo = TRUE)
library(MatchIt)
library(cobalt)
library(glmnet)
set.seed(1)
```

```{r}
df = read.csv("bbdd_neta.csv")
df$hospital = as.factor(df$hospital)
df$Mort = relevel(df$Mort, "No")
df$Severitat = factor(df$Severitat, levels = c("Mild", "Severe", "Death"))
```

# Propensity score

Comencem calculant la propensity score utilitzant una regressió logística per intentar predir el fet d'estar tractats o no amb estatines. El propensity score es calcula amb les variables d'abans de l'ingrés, que són:

```{r}
df$Estatines = NULL
vars = paste(names(df[, 2:32]), collapse = " + ")
fmla = as.formula(paste0("Estatines_ret ~ ", vars))
vars
```

Les variables que són significatives són:

```{r}
model <- model.matrix(fmla, data = df)
fit <- cv.glmnet(model, df$Estatines, alpha = 1, family = "multinomial")
plot(fit)
cc = predict(fit, type = 'coefficients', s = "lambda.1se")
coefs = c()
for (el in cc) {
  a = el[1:dim(el)[1], ]
  coefs = c(coefs, a[a != 0])
}
coefs
```


# Propensity matching

Fem el matching amb el mètode "genetic" [referència](https://r.iq.harvard.edu/docs/matchit/2.4-20/matchit.pdf).

```{r}
df$Estatines = ifelse(df$Estatines == "Sí", 1, 0)

fmla = as.formula("Estatines_ret ~ HTA + Hiperlipemia + Diabetes +
                  Ant.CI + Ant.MVP + Fibrat + ARA2 + Insulina + Antiagregants.Anticoagulants + LDL..abans.ingrès 
                  + IECA")
```

```{r}
m.full = matchit(formula = fmla , data = df, method = "genetic", pop.size = 1000)
df$weights = m.full$weights
df$distance = m.full$distance
```

Resum del propensity matching:

```{r}
sms = summary(m.full, standardize=T)
sms
```

Gràfic

Observem que el matching és gairebé perfecte:

```{r}
pdf("matching_plot.pdf")
love.plot(m.full)
dev.off()
```

Altres plots

```{r}
# plot(m.full, type = "jitter")
```

```{r}
plot(m.full, type = "hist")
```


# Comparativa abans/després

```{r}
bal.tab(m.full)
```

Agafem les dates

```{r}
dts = read.csv("bbdd_dates.csv")
```

```{r}
df$data_covid = dts$data_covid
df$data_alta = dts$data_alta
df$data_ingres = dts$data_ingres
df$ids = dts$ids
```

Guardem la bbdd matchejada

```{r}
write.csv(df, "bbdd_matched_genetic.csv", row.names = F)
```
