---
title: "Estudi provisional STACOV - v2"
author: "Eudald Correig"
date: "`r format(Sys.time(), '%d %B, %Y')`"
output:
  html_document: default
---

```{r setup, include=FALSE}
# libraries
library(knitr)
opts_chunk$set(echo = F, message = F, warning = F)
library(dplyr)
library(rlang)
library(gmodels)
library(glmnet)
library(survival)
library(survminer)
library(cmprsk)
library(ggplot2)
library(cobalt)
library(questionr)

# Alert: devtools::install_github("ecorreig/forestmodel")
library(forestmodel)
```

```{r}
# sources
dir_ = "helpers"
source(file.path(dir_, "lasso.R"), encoding = "UTF-8")
source(file.path(dir_, "corbes_roc.R"), encoding = "UTF-8")
source(file.path(dir_, "helpers.R"), encoding = "UTF-8")
source(file.path(dir_, "weights.R"), encoding = "UTF-8")
source(file.path(dir_, "grafics.R"), encoding = "UTF-8")
```

```{r}
# seed
set.seed(1714)
```

```{r}
# consts
comp = F
tall = 42
```


# Formateig

```{r}
df = read.csv("bbdd_matched_genetic.csv")
df$Estatines_ret = NULL
df$Estatines = factor(df$Estatines, levels = c(0, 1), labels = c("No", "Sí"))
df$hospital = NULL
df$Severitat = NULL
df$distance = NULL
df$Ha.estat.a.la.UCI. = NULL
df$intensitat = NULL
```

Traiem les resines i l'omacor perquè tenen massa poca variabilitat.

```{r}
df$Resines = NULL
df$Omacor..1g = NULL
```

```{r}
df$Tabac = relevel(df$Tabac, "No")
df$RX.tòrax = factor(df$RX.tòrax, levels = levels(df$RX.tòrax)[c(3, 2, 1)], 
                      labels = c("No", "Unilateral", "Bilateral"))
names(df)[names(df) == "Antiagregants.Anticoagulants"] = "A.A."
names(df) = gsub("..", ".", names(df), fixed = T)
names(df) = gsub(".abans.ingrès", "", names(df), fixed = T)
names(df) = gsub(".Asma", "", names(df), fixed = T)
names(df) = gsub("Altres.t", "T", names(df), fixed = T)
```
Nota: canvio el nom d'Antiagregants.Anticoagulants a A.A perquè si no ocupa massa i les coses es veuen malament.


Mirem quantes dates d'ingrés o alta ens falten:

```{r}
df$data_covid = transform_dates(df$data_covid)
df$data_ingres = transform_dates(df$data_ingres)
df$data_alta = transform_dates(df$data_alta)
falten_ingres = which(is.na(df$data_ingres))
falten_alta = which(is.na(df$data_alta))
```

Hi ha `r length(falten_ingres)` pacients dels quals no tenim la data d'ingrés. Els traiem.

```{r}
df = df[complete.cases(df$data_ingres), ]
```

Fem una variable que controla quin esdeveniment de sortida (outcome) té cada pacient:

```{r}
df$esdeveniment = as.factor(ifelse(df$Mort == "Sí", "mort", 
                         ifelse(is.na(df$data_alta), "censura", "alta")))
```

Hi ha `r length(unique( falten_alta))` pacients que encara estaven ingressats en el moment d'acabar l'estudi. Els censurem a data de l'últim dia de l'estudi, que és el 5 de juny.

```{r}
ultim_dia = as.Date("05/06/2020", format = "%d/%m/%Y")
```

```{r}
df$data_alta[is.na(df$data_alta)] = ultim_dia
```


```{r}
df$temps = as.numeric(df$data_alta - df$data_ingres)
```

```{r}
# Filtrem els que tenen temps negatius o els que no tenen temps:
df = df[complete.cases(df$temps), ]
df = df[df$temps >= 0, ]
```

Hi ha encara algun pacient que té 0 dies d'estada:

```{r}
as.character(df$ids[df$temps == 0])
```

El pacient 19-022 sabem que va estar menys de 24 hores ingressat, per tant el traiem:

```{r}
df = df[df$ids != "19-022", ]
```


Sumem un dia a tots

```{r}
df$temps = df$temps + 1
```

Traiem els pacients que tenen pes 0.

```{r}
df = df[df$weights > 0, ]
```

La distribució dels temps de seguiment és la següent:

```{r}
ggplot(df, aes(x = temps)) + 
  geom_histogram(position = "identity", colour = "blue", fill = "white", binwidth = 1) +
  theme_bw()
```

```{r}
ggplot(df, aes(y = temps)) + 
  stat_boxplot(geom = "errorbar", width = .3) + 
  geom_boxplot() +
  theme_bw()
```

Els descriptius del temps de seguiment són:

```{r}
Hmisc::describe(df$temps)
```

La mediana d'estada són 11 dies, i el rang interquartil va de 7 a 17 dies. El mínim és 1 dia i el màxim 86.

# Descriptiu estatines

Taules descriptives:

## No matxejat

```{r}
dfn = read.csv("bbdd_neta.csv")
dfn$Estatines_ret = NULL
dfn$Mort = relevel(dfn$Mort, "No")
```

```{r}
dfn$Tabac = relevel(dfn$Tabac, "No")
dfn$`RX.tòrax` = factor(dfn$`RX.tòrax`, levels = levels(dfn$`RX.tòrax`)[c(3, 2, 1)], 
                      labels = c("No", "Unilateral", "Bilateral"))
names(dfn)[names(dfn) == "Antiagregants.Anticoagulants"] = "A.A."
```

```{r}
tab = wtd_desc_table(dfn, "Estatines",  ids = c("ids", "hospital"))
names(tab) = c("Variable", "Levels", "All", "No estatins", "Statins", "p-value")
nice_table(tab)
```

## Matxejat

```{r}
wtab = wtd_desc_table(df, "Estatines", ids = c("ids", "hospital"), df$weights)

names(wtab) = c("Variable", "Levels", "All", "No estatins", "Statins", "p-value")
nice_table(wtab)
```

Alerta perquè aquí hi ha valors no enters en alguns casos perquè estem tenin en compte els pesos (és a dir, podem tenir, per exemple, 100.4 persones que fumen i porten estatines)

# Anàlisi univariant

Fem un test de chi^2 per entre prendre estatines o no i morir de covid o no:

```{r}
tt = questionr::wtd.table(df$Estatines, df$Mort, weights = df$weights)
CrossTable(tt, chisq = T)
```

El restultat és que prendre estatines és protector, el p valor és `r chisq.test(tt)$p.value`.

Fem un gràfic:

```{r}
tdf = as.data.frame(tt)
names(tdf) = c("Estatines", "Mort", "Número")
tdf$Percentatge = 0
est = sum(tdf$`Número`[tdf$Estatines == "Sí"])
noest = sum(tdf$`Número`[tdf$Estatines == "No"])
tdf$Percentatge[tdf$Estatines == "Sí"] = tdf$`Número`[tdf$Estatines == "Sí"] / est * 100
tdf$Percentatge[tdf$Estatines == "No"] = tdf$`Número`[tdf$Estatines == "No"] / noest * 100
tdf$Mort = relevel(tdf$Mort, "Sí")
```

```{r}
ggplot(data = tdf, aes(x = Estatines, y = Percentatge, fill = Mort)) +
  geom_bar(stat = "identity", position = "stack") +
  geom_text(
    aes(label = paste0(round(Percentatge, 2), "%")),
    position = position_stack(vjust = 0.5),
    color = "black",
    size = 5
  ) +
  ylab("%") +
  ggtitle("Relació entre estatines i mort") +
  scale_fill_brewer(palette = "Paired") +
  theme_pubclean()
```

```{r}
# Traiem totes les variables post-ingrés
df_orig = df
df = df[, -c(31:59)]
df$data_covid = NULL
df$data_alta = NULL
df$data_ingres = NULL
```

Traiem també els lípids:

```{r}
df$CT = NULL
df$LDL = NULL
df$HDL = NULL
df$TG = NULL
```

# Models de supervivència

Primer dibuixem una Kaplan Meier (per nosaltres, no és per posar a l'article, però a mi m'agraden):

```{r}
dfkm = df
dfkm$Mort = ifelse(dfkm$Mort == "No", 0, 1)
surv = cbind(dfkm$temps,
             dfkm$Mort,
             dfkm$Estatines)
surv = as.data.frame(surv)
colnames(surv) = c("Temps", "Mort", "Estatines")

sfit <-
  survfit(Surv(Temps, Mort) ~ strata(Estatines),
          data = surv,
          weights = dfkm$weights)

ggsurvplot(
  sfit,
  # survfit object with calculated statistics.
  data = surv,
  # data used to fit survival curves.
  risk.table = TRUE,
  # show risk table.
  legend.labs = c("No Estatines", "Estatines"),
  conf.int = T,
  xlim = c(0, 100),
  # present narrower X axis, but not affect
  # survival estimates.
  ylim = c(0., 1),
  break.time.by = 10,
  # break X axis in time intervals by 500.
  
  ggtheme = theme_minimal(),
  # customize plot and risk table with a theme.
  risk.table.y.text.col = T,
  # colour risk table text annotations.
  risk.table.y.text = FALSE # show bars instead of names in text annotations
  # in legend of risk table
  
)
```

Ara fem un anàlisi de Cause Specific Hazard Ratio

## Cause specific hazard ratio

**Alerta:** posem el punt de tall de l'estudi a `r tall` dies.

```{r}
df$esdeveniment = as.factor(ifelse(df$temps >= tall, "censura",
                                   as.character(df$esdeveniment)))
df$esdeveniment = relevel(df$esdeveniment, "censura")
```

Tenim els següents esdeveniments:

```{r}
table(df$esdeveniment)
```

### Mort

```{r}
cox <-
  coxph(
    Surv(as.numeric(temps), esdeveniment == "mort") ~ . - Mort - weights - Ant.CI - Ant.MRC -
      Ant.MPOC
    - Sexe + strata(Sexe),
    data = df,
    weights = df$weights,
    cluster = hospital,
    ties = "efron"
  )
cox_sum_table(cox)
```

Dibuixem les corbes de supervivència:

```{r}
df$ids = 1:nrow(df)
aa = pred_adj_curves(cox, df, ids = "ids", group = "Estatines", strata = "Sexe")
plot_corbes_surv(aa, "Estatines", lims = c(0, 42))
df$ids = NULL
```

Separem entre homes i dones perquè es vegi millor (i, ja que hem estratificat els models, té més sentit):

### Dones

```{r}
dones = aa[substr(as.character(aa$Estatines), 1, 4) == "Dona", ]
plot_corbes_surv(dones, "Estatines", lims = c(0, 42))
```

### Homes

```{r}
homes = aa[substr(as.character(aa$Estatines), 1, 4) == "Home", ]
plot_corbes_surv(homes, "Estatines", lims = c(0, 42))
```

Forest plot:

```{r, fig.height=8, fig.width=8}
forest_model(
  cox,
  factor_separate_line = F,
  hide_ref = T,
  recalculate_width = T,
  recalculate_height = T,
  format_options = list(text_size = 3)
)
```

Comprovació de l'assumpció de riscs proporcionals:

```{r, eval=comp}
tph = cox.zph(cox)
tph
```

Gràficament:

```{r, eval=comp}
plot(tph)
```

### Alta

```{r}
cox <-
  coxph(
    Surv(as.numeric(temps), df$esdeveniment == "alta") ~ . - weights - Mort
    - Sexe + strata(Sexe),
    data = df,
    weights = df$weights,
    ties = "efron"
  )

cox_sum_table(cox)
```

Dibuixem les corbes de supervivència:

```{r}
df$ids = 1:nrow(df)
aa = pred_adj_curves(cox, df, ids = "ids", group = "Estatines", strata = "Sexe")
plot_corbes_surv(aa, "Estatines", lims = c(0, 42))
df$ids = NULL
```

Separem entre homes i dones perquè es vegi millor (i, ja que hem estratificat els models, té més sentit):

### Dones

```{r}
dones = aa[substr(as.character(aa$Estatines), 1, 4) == "Dona", ]
plot_corbes_surv(dones, "Estatines", lims = c(0, 42))
```

### Homes

```{r}
homes = aa[substr(as.character(aa$Estatines), 1, 4) == "Home", ]
plot_corbes_surv(homes, "Estatines", lims = c(0, 42))
```

Forest plot:

```{r, fig.height=8, fig.width=8}
forest_model(
  cox,
  factor_separate_line = F,
  hide_ref = T,
  recalculate_width = T,
  recalculate_height = T,
  format_options = list(text_size = 3)
)
```

Comprovació de l'assumpció de riscs proporcionals:

```{r, eval=comp}
tph = cox.zph(cox)
tph
```

I acabem per un competing risk

## Competing risk

### Mort

```{r}
df$ids = 1:nrow(df)
fg = finegray(
  Surv(temps, esdeveniment) ~ . - Mort - weights - ids,
  data = df,
  weights = df$weights,
  etype = "mort"
)
fg$`(weights)` = NULL
cox_fg = coxph(
  Surv(fgstart, fgstop, fgstatus) ~ . - Mort - fgwt - weights -
    Sexe + strata(Sexe),
  fg,
  weights = fgwt
)

cox_sum_table(cox_fg)
```

Corbes d'acumulació d'esdeveniments:

```{r}
aa = pred_adj_curves(cox_fg, fg, ids = "ids", group = "Estatines", strata = "Sexe", cuminc = T)
plot_corbes_surv(aa, "Estatines", lims = c(0, 42))
df$ids = NULL
```

Tornem a separar entre homes i dones:

### Dones

```{r}
dones = aa[substr(as.character(aa$Estatines), 1, 4) == "Dona", ]
plot_corbes_surv(dones, "Estatines", lims = c(0, 42))
```

### Homes

```{r}
homes = aa[substr(as.character(aa$Estatines), 1, 4) == "Home", ]
plot_corbes_surv(homes, "Estatines", lims = c(0, 42))
```

```{r, eval=comp}
# Comprovem que l'assumpció de la proporcionalitat de la subdistribució es compleix:
cov = model.matrix( ~ . - Mort - weights - esdeveniment, data = df)[, -1]
crr = crr(
  ftime = df$temps,
  fstatus = df$esdeveniment,
  cov1 = cov,
  failcode = "mort",
  cencode = "censura"
)
# summary(crr)
for (j in 1:ncol(crr$res)) {
  scatter.smooth(crr$uftime, crr$res[, j], 
                 main = names(crr$coef)[j],
                 xlab = "Failure time", 
                 ylab = "Schoenfeld residuals")
}
```

### Alta

```{r}
df$ids = 1:nrow(df)
fg = finegray(
  Surv(temps, esdeveniment) ~ . - Mort - weights - ids,
  data = df,
  weights = df$weights,
  etype = "alta"
)
fg$`(weights)` = NULL
cox_fg = coxph(
  Surv(fgstart, fgstop, fgstatus) ~ . - Mort - fgwt - weights -
    Sexe + strata(Sexe),
  fg,
  weights = fgwt
)

cox_sum_table(cox_fg)
```

```{r}
df$ids = 1:nrow(df)
aa = pred_adj_curves(cox_fg, fg, ids = "ids", group = "Estatines", strata = "Sexe", cuminc = T)
plot_corbes_surv(aa, "Estatines", lims = c(0, 42))
df$ids = NULL
```

Tornem a separar entre homes i dones:

### Dones

```{r}
dones = aa[substr(as.character(aa$Estatines), 1, 4) == "Dona", ]
plot_corbes_surv(dones, "Estatines", lims = c(0, 42))
```

### Homes

```{r}
homes = aa[substr(as.character(aa$Estatines), 1, 4) == "Home", ]
plot_corbes_surv(homes, "Estatines", lims = c(0, 42))
```

