---
title: "Models segons la retirada d'estatines"
author: "Eudald Correig"
date: "25/6/2020"
output: html_document
---

```{r setup, include=FALSE}
# libraries
library(knitr)
opts_chunk$set(echo = F, message = F, warning = F)
library(dplyr)
library(rlang)
library(gmodels)
library(glmnet)
library(survival)
library(survminer)
library(cmprsk)
library(ggplot2)
library(cobalt)
library(questionr)
library(forestmodel)
```

```{r}
# sources
dir_ = "helpers"
source(file.path(dir_, "lasso.R"), encoding = "UTF-8")
source(file.path(dir_, "corbes_roc.R"), encoding = "UTF-8")
source(file.path(dir_, "helpers.R"), encoding = "UTF-8")
source(file.path(dir_, "weights.R"), encoding = "UTF-8")
source(file.path(dir_, "grafics.R"), encoding = "UTF-8")
```

```{r}
# seed
set.seed(1714)
```

```{r}
# consts
comp = T
tall = 42
```

# Formateig

```{r}
df = read.csv("bbdd_matched_genetic_bona2.csv")
df$hospital = NULL
df$Severitat = NULL
df$distance = NULL
df$Ha.estat.a.la.UCI. = NULL
df$intensitat = NULL
df$ids = NULL
```

```{r}
#dfn = read.csv("bbdd_neta.csv")
df$Estatines = df$Estatines_ret
df$Estatines_ret = NULL
```

Traiem les resines i l'omacor perquè tenen massa poca variabilitat.

```{r}
df$Resines = NULL
df$Omacor..1g = NULL
```

```{r}
df$Tabac = relevel(df$Tabac, "No")
df$RX.tòrax = factor(df$RX.tòrax, levels = levels(df$RX.tòrax)[c(3, 2, 1)], 
                      labels = c("No", "Unilateral", "Bilateral"))
names(df)[names(df) == "Antiagregants.Anticoagulants"] = "A.A."
names(df) = gsub("..", ".", names(df), fixed = T)
names(df) = gsub(".abans.ingrès", "", names(df), fixed = T)
names(df) = gsub(".Asma", "", names(df), fixed = T)
names(df) = gsub("Altres.t", "T", names(df), fixed = T)
df_orig = df
```
Nota: canvio el nom d'Antiagregants.Anticoagulants a A.A perquè si no ocupa massa i les coses es veuen malament.

```{r}
df$CT = NULL
df$LDL = NULL
df$HDL = NULL
df$TG = NULL
```

Mirem quantes dates d'ingrés o alta ens falten:

```{r}
df$data_covid = transform_dates(df$data_covid)
df$data_ingres = transform_dates(df$data_ingres)
df$data_alta = transform_dates(df$data_alta)
falten_ingres = which(is.na(df$data_ingres))
falten_alta = which(is.na(df$data_alta))
```

Hi ha `r length(falten_ingres)` pacients dels quals no tenim la data d'ingrés. Els traiem.

```{r}
df = df[complete.cases(df$data_ingres), ]
```

Fem una variable que controla quin esdeveniment de sortida (outcome) té cada pacient:

```{r}
df$esdeveniment = as.factor(ifelse(df$Mort == "Sí", "mort", 
                         ifelse(is.na(df$data_alta), "censura", "alta")))
```

Hi ha `r length(unique( falten_alta))` pacients que encara estaven ingressats en el moment d'acabar l'estudi. Els censurem a data de l'últim dia de l'estudi, que és el 5 de juny.

```{r}
ultim_dia = as.Date("05/06/2020", format = "%d/%m/%Y")
```

```{r}
df$data_alta[is.na(df$data_alta)] = ultim_dia
```


```{r}
df$temps = as.numeric(df$data_alta - df$data_ingres)
```

Traiem els pacients que tenen pes 0.

```{r}
df = df[df$weights > 0, ]
```

Ara traiem també els pacients que han estat censurats abans de 48h (només n'hi ha 18), ja que si no tindrem inmortal time bias:

```{r}
df = df[df$temps > 1, ]
```


# Descriptiu

## No matxejat

```{r}
dfn = read.csv("bbdd_dates.csv")
dfn$Estatines = dfn$Estatines_ret
dfn$Estatines_ret = NULL
dfn$hospital = NULL
dfn$Mort = relevel(dfn$Mort, "No")
dfn$ids = NULL
```

```{r}
dfn$Tabac = relevel(dfn$Tabac, "No")
dfn$`RX.tòrax` = factor(dfn$`RX.tòrax`, levels = levels(dfn$`RX.tòrax`)[c(3, 2, 1)], 
                      labels = c("No", "Unilateral", "Bilateral"))
names(dfn)[names(dfn) == "Antiagregants.Anticoagulants"] = "A.A."
```

```{r}
dfn$data_covid = transform_dates(dfn$data_covid)
dfn$data_ingres = transform_dates(dfn$data_ingres)
dfn$data_alta = transform_dates(dfn$data_alta)
falten_ingres = which(is.na(dfn$data_ingres))
falten_alta = which(is.na(dfn$data_alta))

dfn = dfn[complete.cases(dfn$data_ingres), ]
ultim_dia = as.Date("05/06/2020", format = "%d/%m/%Y")
dfn$data_alta[is.na(dfn$data_alta)] = ultim_dia
```

```{r}
dfn$temps = as.numeric(dfn$data_alta - dfn$data_ingres)
```

```{r}
dfn = dfn[dfn$temps > 1, ]
```

```{r}
tab = wtd_desc_table(dfn, "Estatines")
names(tab) = c("Variable", "Levels", "All", "No estatins", "Statins", "p-value")
nice_table(tab)
```

# Anàlisi univariant

Fem un test de chi^2 per entre prendre estatines o no i morir de covid o no:

```{r}
tt = questionr::wtd.table(df$Estatines, df$Mort, weights = df$weights)
CrossTable(tt, chisq = T)
```

Aquí veiem que, les persones que **no** prenien estatines s'han mort en un 26.4%, les persones a qui els han retirat les estatines, en un 22.2% i les que no els les han retirat, en un 18.2%.

Fem un gràfic:

```{r}
tdf = as.data.frame(tt)
names(tdf) = c("Estatines", "Mort", "Número")
tdf$Percentatge = 0
est = sum(tdf$`Número`[tdf$Estatines == "Sí"])
noest = sum(tdf$`Número`[tdf$Estatines == "No"])
ret = sum(tdf$`Número`[tdf$Estatines == "Retirades"])
tdf$Percentatge[tdf$Estatines == "Sí"] = tdf$`Número`[tdf$Estatines == "Sí"] / est * 100
tdf$Percentatge[tdf$Estatines == "No"] = tdf$`Número`[tdf$Estatines == "No"] / noest * 100
tdf$Percentatge[tdf$Estatines == "Retirades"] = tdf$`Número`[tdf$Estatines == "Retirades"] / ret * 100
tdf$Mort = relevel(tdf$Mort, "Sí")
```

```{r}
ggplot(data = tdf, aes(x = Estatines, y = Percentatge, fill = Mort)) +
  geom_bar(stat = "identity", position = "stack") +
  geom_text(
    aes(label = paste0(round(Percentatge, 2), "%")),
    position = position_stack(vjust = 0.5),
    color = "black",
    size = 5
  ) +
  ylab("%") +
  ggtitle("Relació entre estatines i mort") +
  scale_fill_brewer(palette = "Paired") +
  theme_pubclean()
```

```{r}
# Traiem totes les variables post-ingrés
df_orig = df
df = df[, -c(27:56)]
df$data_covid = NULL
df$data_alta = NULL
df$data_ingres = NULL
```

# Model de supervivència

Primer dibuixem una Kaplan Meier:

```{r}
dfkm = df
dfkm$Mort = ifelse(df_orig$Mort == "No", 0, 1)
surv = cbind(dfkm$temps,
             dfkm$Mort,
             dfkm$Estatines)
surv = as.data.frame(surv)
colnames(surv)=c("Temps", "Mort", "Estatines")

sfit <- survfit(Surv(Temps, Mort)~strata(Estatines), data=surv, weights = dfkm$weights)

ggsurvplot(
   sfit,                     # survfit object with calculated statistics.
   data = surv,  # data used to fit survival curves. 
   risk.table = TRUE,       # show risk table.
    legend.labs=c("No Estatines", "Retirades", "Estatines"),
 #  pval = TRUE,             # show p-value of log-rank test.
   conf.int = T,         # show confidence intervals for 
                            # point estimaes of survival curves.
   xlim = c(0,60),        # present narrower X axis, but not affect
                            # survival estimates.
  ylim = c(0.3,1),
   break.time.by = 10,     # break X axis in time intervals by 500.

 ggtheme = theme_minimal(), # customize plot and risk table with a theme.
 risk.table.y.text.col = T, # colour risk table text annotations.
  risk.table.y.text = FALSE # show bars instead of names in text annotations
#                            # in legend of risk table
  
)
```

L'efecte és petit, però hi és.

## Cause specific hazard ratio

Estratifiquem per sexe.

```{r}
tall = 42
df$esdeveniment = as.factor(ifelse(df$temps >= tall, "censura",
                                   as.character(df$esdeveniment)))
df$esdeveniment = relevel(df$esdeveniment, "censura")
```

Tenim els següents esdeveniments:

```{r}
table(df$esdeveniment)
```

### Mort

```{r}
cox <- coxph(Surv(as.numeric(temps), esdeveniment == "mort") ~ . - weights
             - Sexe + strata(Sexe),
             data = df, 
             weights = df$weights,
             ties = "efron")
cox_sum_table(cox)
```

```{r}
df$ids = 1:nrow(df)
aa = pred_adj_curves(cox, df, ids = "ids", group = "Estatines", strata = "Sexe")
#plot_corbes_surv(aa, "Estatines", lims = c(0, 42))
df$ids = NULL
```

Separem entre homes i dones perquè es vegi millor (i, ja que hem estratificat els models, té més sentit):

### Dones

```{r}
save_plots = F
dones = aa[substr(as.character(aa$Estatines), 1, 4) == "Dona", ]
dones$Estatines = factor(dones$Estatines, 
                         levels = c("DonaSí", "DonaNo", "DonaRetirades"),
                         labels = c("Yes", "No", "Withdrawn"))
names(dones)[2] = c("Statins")
title = "Predicted survival probability for women after PM"
plot_corbes_surv(dones, "Statins", lims = c(0, 42), 
                 title = title, cuminc = F,
                 save = save_plots, name = "women_surv_plot")
```

### Homes

```{r}
homes = aa[substr(as.character(aa$Estatines), 1, 4) == "Home", ]
homes$Estatines = factor(homes$Estatines, 
                         levels = c("HomeSí", "HomeNo", "HomeRetirades"),
                         labels = c("Yes", "No", "Withdrawn"))
names(homes)[2] = c("Statins")
title = "Predicted survival probability for men after PM"
plot_corbes_surv(homes, "Statins", lims = c(0, 42), 
                 title = title,  cuminc = F,
                 save = save_plots, name = "men_surv_plot")
```

Forest plot:

```{r, fig.height=8, fig.width=8}
forest_model(
  cox,
  factor_separate_line = F,
  hide_ref = T,
  recalculate_width = T,
  recalculate_height = T,
  format_options = list(text_size = 3, shape = 18, size = 4)
)
```

### Alta

```{r}
cox <- coxph(Surv(as.numeric(temps), df$esdeveniment == "alta") ~ . - weights, 
             data = df, 
             weights = df$weights,
             ties = "efron")

cox_sum_table(cox)
```

Forest plot:

```{r, fig.height=12, fig.width=8}
forest_model(
  cox,
  factor_separate_line = F,
  hide_ref = T,
  recalculate_width = T,
  recalculate_height = T,
  format_options = list(text_size = 3, shape = 18, size = 4)
)
```

I acabem per un competing risk

## Competing risk

### Mort

```{r}
fg = finegray(Surv(temps, esdeveniment) ~ . - weights, 
              data = df, weights = df$weights, etype = "mort")
fg$`(weights)` = NULL
cox_fg = coxph(Surv(fgstart, fgstop, fgstatus) ~ . - fgwt - weights,  
               fg, weights = fgwt)

cox_sum_table(cox_fg)
```

```{r, eval=F}
df$ids = 1:nrow(df)
aa = pred_adj_curves(cox_fg, fg, ids = "ids", group = "Estatines", strata = "Sexe", cuminc = T)
#plot_corbes_surv(aa, "Estatines", lims = c(0, 42))
df$ids = NULL
```

Tornem a separar entre homes i dones:

### Dones

```{r, eval=F}
dones = aa[substr(as.character(aa$Estatines), 1, 4) == "Dona", ]
plot_corbes_surv(dones, "Estatines", lims = c(0, 42))
```

### Homes

```{r, eval=F}
homes = aa[substr(as.character(aa$Estatines), 1, 4) == "Home", ]
plot_corbes_surv(homes, "Estatines", lims = c(0, 42))
```



### Alta

```{r}
fg = finegray(Surv(temps, esdeveniment) ~ . - weights, data = df, weights = df$weights, etype = "alta")
fg$`(weights)` = NULL
cox_fg = coxph(Surv(fgstart, fgstop, fgstatus) ~ . - fgwt - weights,  
               fg, weights = fgwt)

cox_sum_table(cox_fg)
```

```{r, eval=F}
df$ids = 1:nrow(df)
aa = pred_adj_curves(cox_fg, fg, ids = "ids", group = "Estatines", strata = "Sexe", cuminc = T)
#plot_corbes_surv(aa, "Estatines", lims = c(0, 42))
df$ids = NULL
```

Tornem a separar entre homes i dones:

### Dones

```{r, eval=F}
dones = aa[substr(as.character(aa$Estatines), 1, 4) == "Dona", ]
plot_corbes_surv(dones, "Estatines", lims = c(0, 42))
```

### Homes

```{r, eval=F}
homes = aa[substr(as.character(aa$Estatines), 1, 4) == "Home", ]
plot_corbes_surv(homes, "Estatines", lims = c(0, 42))
```

